【裁判字號】    97,易,43
【裁判日期】    970304
【裁判案由】    竊盜
【裁判全文】
臺灣新竹地方法院刑事判決                97年度易字第43號
公  訴  人  臺灣新竹地方法院檢察署檢察官
被      告  戊○○
                    號
                    （現另案在臺灣新竹監獄執行中）
            甲○○
上列被告等因竊盜案件，經檢察官提起公訴（96年度偵字第6010
號），本院判決如下：
    主    文
戊○○、甲○○共同竊盜，均累犯，處有期徒刑捌月。
    事    實
一、
(一)、戊○○前於民國94年間因違反毒品危害防制條例，經本院以
    94年度易字第593 號判決判處有期徒刑10月確定，復因傷害
    案件，經本院以94年度竹東簡字第124號判決有期徒刑3月確
    定，再因違反毒品危害防制條例案件經本院以95年度易字第
    473號判決有期徒刑6月，嗣經減刑為3月確定，上開3案件接
    續執行，於96年7 月16日減刑執行完畢出監。甲○○前於94
    年間因違反毒品危害防制條例案件，經本院以94年度易字第
    116號判決判處有期徒刑8月確定，復因贓物案件經本院以94
    年度竹簡字第881號判決判處有期徒刑拘役50 日確定，再因
    加重竊盜案件，經本院以94 年度易字第492號判決判處有期
    徒刑1年1月確定，上開3案件接續執行，於96年4月23日縮刑
    期滿執行完畢。
(二)、詎均仍不知戒慎其行，戊○○、甲○○共同意圖為自己不法
    之所有，於96年10月4 日某時，在新竹縣橫山鄉○○村○○鄰
    ○○段丁○○所有之工寮內，共同徒手竊取丁○○所有之白
    鐵管2 支、摺疊鋁梯乙組及電線約17公斤，得手後將上開白
    鐵管2 支、摺疊鋁梯乙組先藏放在新竹縣橫山鄉大肚村12鄰
    油羅溪河堤附近，另將竊得之電線約17公斤帶走。嗣於同年
    月6日19時30分許，由戊○○騎乘車牌號碼L2Q-187號重型機
    車搭載甲○○至前開藏放白鐵管2 支、摺疊鋁梯乙組之地點
    ，將白鐵管2 支、摺疊鋁梯乙組放置在上開機車之腳踏板上
    ，為丙○○、乙○○發現並報警而當場查獲（白鐵管2 支、
    摺疊鋁梯乙組已發還丁○○）。
二、案經新竹縣警察局橫山分局報告臺灣新竹地方法院檢察署檢
    察官偵查起訴。
    理    由
壹、程序部分：
    本件公訴人所提出經本院據以認定事實之所有證據方法（包
    含證人之證述與文書證據、物證等證據方法），並無證據證
    明係公務員違背法定程序所取得；又本件公訴人所提出經本
    院據為論斷依據之各項證據方法中，其中證人丁○○、丙○○及乙○○於警詢中所為之陳述，雖係屬審判外之陳述，依
    刑事訴訟法第159條第1項之規定原無證據能力。惟被告戊○○、甲○○未於言詞辯論終結前聲明異議，依法應視為同意
    上開證據方法作為證據，又本院經審酌上開言詞陳述作成時
    之情況，並無顯然之瑕疵，認為以上開證據方法作為證據應
    屬適當，依刑事訴訟法第159條之5第1 項之規定，應認有證
    據能力。再公訴人所提出經本院據以認定事實之各項公務員
    職務上所製作之文書證據，亦無顯有不可信情況之情形，依
    刑事訴訟法第159條之4第1 款之規定，亦應認有證據能力，
    先予敘明。
貳、實體部分：
一、認定犯罪事實所憑證據及認定之理由：
    訊據被告戊○○、甲○○固不否認渠等於96年10月6日19時3
    0分許，由被告戊○○騎乘車牌號碼L2Q-187號重型機車搭載
    甲○○，行經新竹縣橫山鄉大肚村油羅溪河堤附近，被告戊○○將白鐵管2 支放置於上開機車之腳踏板上，之後丙○○
    、乙○○2 人即從河堤旁衝出來，報警將渠等逮捕等情，惟
    均矢口否認有何竊盜之犯行，被告戊○○、甲○○均辯稱：
    當天是被告甲○○打電話叫被告戊○○去新竹縣橫山鄉往田
    寮坑附近被告甲○○友人處搭載被告甲○○返家，被告戊○○即騎乘上開機車前往搭載，嗣後返家時因風雨較小，遂至
    油羅溪旁查看災情，途中因白鐵管、竹子橫在路上導致上開
    機車無法通行，被告甲○○便下車將竹子抬起來，而被告戊○○便將白鐵管2支放在機車踏板上云云，經查：
(一)、證人丙○○與其子乙○○於警詢中均證稱：伊父子當時在場
    巡視埋伏，突然發現有2 人共乘一輛機車要往外跑，便攔住
    該車... 其駕駛不慎滑倒，經指認後該2 人確為本件被告戊○○、甲○○等語（見96年度偵字第6010號偵查卷第22頁至
    27頁）；其等於偵查中亦指證：當天下午7點多，看到2人共
    乘一部機車，進入竹林，伊父子2 人埋伏的位置看不到那些
    東西，他們大約5 分鐘左右又騎出來，車上載有丁○○的鐵
    管及樓梯，我們就把他們攔下來等語（見96年度偵字第6010
    號偵查卷第67頁），證人丙○○於本院審理時更明確證稱：
    「（當天你為何會在該處發現兩位被告？）工寮本來之前就
    常常失竊，當天之前的一、兩天丁○○工寮的東西又被偷走
    ，有部分已經先被搬走，還有一部分先被搬到工寮路邊，還
    有一部分放在堤防旁邊。當天是颱風天，而且部分東西已經
    先搬出來放在路邊，我想竊賊一定會回來將東西搬走，我就
    跟乙○○出來到堤防邊等著，就發現被告二人騎乘機車進去
    那條路，後來就看到他們騎機車，腳踏板有載運鐵管、鋁梯
    ，我、乙○○就出去攔住被告二人，應該是在庭的戊○○騎
    車，被告二人都說這些東西是他們撿的，後來由我、乙○○
    看住兩位被告，由丁○○報警處理。我跟乙○○攔住被告二
    人後，乙○○有打電話請丁○○過來幫忙」等語（見本院卷
    第71頁），是被告戊○○確有騎乘車牌號碼L2Q-187 號重型
    機車搭載甲○○，並在上開機車腳踏板上放置鐵管2 支、摺
    疊鋁梯乙組，而為證人丙○○、乙○○所攔下等情，應可認
    定。
(二)、次查，被告戊○○、甲○○一再辯稱係因鋁梯、白鐵管、竹
    子等物品倒在路中央，以致於機車無法通行，所以將白鐵管
    、鋁梯移開云云，然查：證人乙○○於本院審理時證稱：被
    告2 人騎乘機車通行之路面，雖有竹子倒塌，但是機車仍然
    可以通行（見本院卷第70頁至71頁），核與證人乙○○證述
    路面雖有竹子倒下，但還是有剩餘空間可供機車通行等語相
    符，是被告戊○○、甲○○上開辯解，顯屬無稽。再者，倘
    如被告戊○○所言，其欲將白鐵管2 支、摺疊鋁梯乙組及竹
    子移開路面以供機車通行，則被告戊○○可將白鐵管、鋁梯
    移置路旁，不妨害機車通行即可，何以將白鐵管2 支、摺疊
    鋁梯乙組放置至機車腳踏板上，顯然被告2人對白鐵管2支、
    摺疊鋁梯乙組有不法所有之意圖甚明。再者，證人乙○○指
    稱：先前在被告2人行駛之小路上並無發現前開白鐵管2支、
    摺疊鋁組乙組，而被告2 人行駛之小路為通往堤防邊之死路
    ，被告2 人進入那條小路後就開始聽到搬運東西的聲音等語
    （見本院卷第77頁至），可知上開物品係藏放在堤防邊之隱
    密處所，又被告戊○○、甲○○行駛之小路係通往堤防邊之
    死路，亦為被告2 人所不否認，被告戊○○、甲○○特意繞
    進河堤邊之小路後隨即搬運白鐵管2 支、摺疊鋁梯乙組，可
    知上開白鐵管2支、摺疊鋁梯乙組確為被告2人先前所竊取而
    藏放在堤防邊，嗣再前往搬運時為證人丙○○、乙○○發現
    ，益徵明確。
(三)、另被告戊○○於偵查中供稱：伊因為有人說在油羅溪河畔有
    贓車所以才過去看看云云（見96年度偵字第6010號卷第57頁
    ），惟於本院審理時又辯稱伊係因當時風雨較小，想要到油
    羅溪旁看災情云云（見本院卷第49頁），被告戊○○前後供
    述顯然不一，已有可疑。又當天經中央氣象局發布強烈颱風
    警報，有本院卷附之中央氣象局颱風警報發布概況表乙紙在
    卷可參（見本院卷第66頁），被告戊○○、甲○○均為大肚
    村居民，均居住中豐路上，被告戊○○欲搭載被告甲○○返
    家，直行中豐路即可，亦為被告戊○○所不否認，而被告 2
    人卻在氣候惡劣之情形下，特意繞道進入油羅溪河畔，無非
    係為取走先前竊取而藏放之白鐵管2 支、摺疊鋁梯乙組，是
    被告戊○○、甲○○前述竊盜之犯行，應可認定。又上開白
    鐵管2 支、摺疊鋁梯乙組為證人丁○○所有，業據證人丁○○於警詢、偵查中指述明確，證人丁○○復於本院審理時證
    稱：伊確定白鐵管、鋁梯均為伊所有，現場的鋁梯已經折斷
    ，只剩下半截，但是伊後來發現鋁梯上有一個油漆作的記號
    ，伊才認出來，伊失竊的時間是發現被告的前2 天等語（見
    本院卷第81頁），是前述白鐵管2 支、摺疊鋁梯乙組確為證
    人劉守證所有，應屬無疑。
(四)、此外，復有現場照片7 張、贓物認領保管單乙紙（見96年度
    偵字第6010號卷第30頁至34頁）在卷可佐，是被告戊○○、
    甲○○確有於96年10月4 日之不詳時間，徒手竊取證人劉守
    證所有之白鐵管2 支、摺疊鋁梯乙組及電線約17公斤之犯行
    ，洵屬無疑。
二、論罪：
(一)、核被告戊○○、甲○○所為，係構成刑法第320條第1項普通
    竊盜罪，渠等2 人就上開竊盜犯行，有犯意聯絡及行為分擔
    ，應論以共同正犯。
(二)、被告戊○○前於94年間因違反毒品危害防制條例，經本院以
    94年度易字第593 號判決判處有期徒刑10月確定，復因傷害
    案件，經本院以94年度竹東簡字第124號判決有期徒刑3月確
    定，再因違反毒品危害防制條例案件經本院以95年度易字第
    473號判決有期徒刑6月，嗣經減刑為3月確定，上開3案件接
    續執行，於96年7 月16日減刑執行完畢出監；另被告甲○○
    前於94年間因違反毒品危害防制條例案件，經本院以94年度
    易字第116號判決判處有期徒刑8月確定，復因贓物案件經本
    院以94年度竹簡字第881號判決判處有期徒刑拘役50 日確定
    ，再因加重竊盜案件，經本院以94年度易字第492 號判決判
    處有期徒刑1年1月確定，上開3案件接續執行，於96年4月23
    日縮刑期滿執行完畢，此有被告2 人之臺灣高等法院被告前
    案紀錄表各乙份在卷可參，茲於執行完畢5 年內故意再犯本
    件有期徒刑以上之竊盜罪，均應論以累犯，並均應依法加重
    其刑。
(三)、按刑法第321條第1項第5 款所謂乘災害之際而犯竊盜罪者，
    係指於災害發生時，利用其機會行竊者而言，查本案之失竊
    時間點為發現被告2人之前2日即96年10月4 日，業經證人即
    被害人丁○○證述在卷（見本院卷第82頁），而本件陸上颱
    風警報發布時間為96年10月5日5時30分，有中央氣象局颱風
    警報發布概況表乙紙在卷可佐，是被告2 人為上開竊盜犯行
    時並非在陸上颱風警報發布之期間內，附此敘明。
三、科刑：
    爰審酌被告2 人正值壯年，不思努力上進，對財物之取得卻
    不謀以己力而獲取之，竟竊盜他人財物，顯不尊重他人財產
    權益之犯罪動機、目的，及行竊之手段、所竊得財物之價值
    非鉅，惟被告2 人犯罪後始終否認犯行，態度顯非良好等一
    切情狀，量處如主文所示之刑，以資懲儆。
四、據上論斷，應依刑事訴訟法第299條第1 項前段、刑法第320
    條第1項、第28條、第47條第1 項、刑法施行法第1條之1第1
    項，判決如主文。
本案經檢察官王唯怡到庭執行職務。
中    華    民    國     97    年    3    月    4     日
                  刑事第三庭   法  官  林惠君
以上正本證明與原本無異。
如不服本判決，應於收受本判決後10日內向本院提出上訴書狀。
上訴書狀應敘述具體理由，未敘述上訴理由者，應於上訴期間屆
滿後20日內補提理由書狀於本院（均須按他造當事人之人數附繕
本，並請勿「逕送上級法院」）。
中    華    民    國     97    年    3    月    4     日
                               書記官  蔣淑君
附錄本案論罪科刑法條：
刑法第320條第1項
意圖為自己或第三人不法之所有，而竊取他人之動產者，為竊盜
罪，處5年以下有期徒刑、拘役或5百元以下罰金。


司法院資訊處製作；財團法人民間司法改革基金會備份。
